臺灣臺北地方法院刑事判決　　　　　　　100年度易字第868號
公　訴　人　臺灣臺北地方法院檢察署檢察官
被　　　告　林其正
上列被告因違反毒品危害防制條例案件，經檢察官聲請簡易判決
處刑（100 年度偵字第2996號），本院認不宜以簡易判決處刑，
改依通常程序審理，被告於準備程序中就被訴事實為有罪之陳述
，經本院告知簡式審判程序意旨，並聽取公訴人及被告之意見後
，本院合議庭裁定由受命法官獨任依簡式審判程序審理，判決如
下：
    主  文
林其正轉讓第三級毒品，處有期徒刑參月，如易科罰金，以新臺
幣壹仟元折算壹日。
    事  實
一、林其正明知愷他命（KETAMINE）經公告列為毒品危害防制條
    例第2 條第2 項第3 款所稱之第三級毒品，不得非法持有、
    轉讓，竟於民國100 年1 月19日20時許，在臺北市○○○路
    上，向真實姓名年籍不詳之成年人購買愷他命3 包（驗前重
    12.4299 克、驗後重12.4293 克，含包裝袋）後，於同日22
    時許前往其女友陳香君位在臺北市○○區○○街50號9 樓之
    10住處聊天時，將第三級毒品愷他命自包裝袋內取出放置在
    方盤內以信用卡片磨碎，再以圓管勺起摻入香菸內吸食，並
    基於轉讓第三級毒品愷他命之犯意，由陳香君以同方式施用
    摻有不足1 公克之第三級毒品愷他命之香菸2 根，而將第三
    級毒品愷他命無償轉讓予陳香君。嗣於同日100 年1 月20日
    0 時10分許，為警持本院核發之搜索票前往上址搜索查獲，
    並扣得上開第三級毒品愷他命3 包，始悉上情。
二、案經臺北市政府警察局中正第一分局報請臺灣臺北地方法院
    檢察署檢察官偵查起訴。
    理  由
一、按本件被告林其正所犯係死刑、無期徒刑、最輕本刑為3 年
    以上有期徒刑以外之罪，其於準備程序就前揭被訴事實為有
    罪之陳述，經告知簡式審判程序之旨，並聽取其與公訴人之
    意見後，本院認無不得或不宜改依簡式審判程序進行之處，
    爰依刑事訴訟法第273 條之1 第1 項、第284 條之1 ，裁定
    本件進行簡式審判程序，合先敘明。
二、訊據被告對於上開犯罪事實坦承不諱，並經證人陳香君於警
    詢中證述明確，且被告及陳香君為警查獲後所採集之尿液經
    送驗結果，均呈愷他命陽性反應，有台灣尖端先進生技醫藥
    股份有限公司100 年2 月23日、100 年2 月24日濫用藥物檢
    驗報告、臺北市政府警察局偵辦毒品案件尿液檢體編號0440
    68、044069號尿液檢體委驗單各1 紙在卷可稽，而被告為警
    查扣之疑似愷他命晶體3 包經送驗結果，確檢出愷他命成分
    ，此有行政院衛生署食品藥物管理局100.02.17FDA研字第10
    00006008號檢驗報告書附卷可憑，復有扣押筆錄、扣押物品
    目錄表各1 份、現場查獲及贓物照片8 張在卷可佐，足證被
    告之自白與事實相符，堪以採信。本案事證明確，被告犯行
    洵堪認定，應予依法論科。
三、核被告轉讓第三級毒品愷他命所為，係犯毒品危害防制條例
    第8 條第3 項之轉讓第三級毒品罪。起訴意旨雖認被告轉讓
    愷他命之行為係犯藥事法第83條第1 款轉讓禁藥罪，惟按藥
    事法所稱禁藥係指：(一)經中央衛生主管機關明令公告禁止製
    造、調劑、輸入、輸出、販賣或陳列之毒害藥品。(二)未經核
    准擅自輸入之藥品，藥事法第22條定有明文。而愷他命係屬
    管制藥品管理條例第3 條所稱之第3 級管制藥品，亦屬藥事
    法第6 條所稱之藥品，惟非屬藥事法第22條第1 項第1 款所
    稱之公告禁藥，此經行政院衛生署食品藥物管理局100 年3
    月25日FDA 藥字第1000016269號函函覆明確。此外，復無證
    據證明被告持以轉讓之愷他命，係未經核准擅自輸入之藥品
    ，其非屬藥事法所稱之「禁藥」甚明，起訴意旨認被告涉犯
    藥事法第83條第1 項之明知禁藥而轉讓罪，尚有未合，惟因
    二者基本社會事實同一，爰依法變更起訴法條。爰審酌毒品
    危害防制條例列管之毒品，危害國人身心健康及社會秩序至
    鉅，而為國法所嚴禁，並經政府、媒體、教育機構廣為宣導
    ，被告猶漠視法令禁制，恣意轉讓，應嚴予非難，惟念及被
    告犯後坦承犯行，態度尚可，堪認有悔意等一切情狀，量處
    如主文所示之刑，並諭知易科罰金之折算標準。扣案之愷他
    命3 包為被告購買後供自己吸食之用，此經被告於審理時陳
    明在卷，而屬被告持有之物，應依毒品危害防制條例第18條
    第1 項中段規定應由查獲機關以行政處分沒入銷燬程序處理
    之物品，故前開扣得之愷他命，自無從由法院依該條項規定
    為沒收之諭知；至被告轉讓予陳香君之第三級毒品愷他命既
    已經陳香君吸食完畢，亦無從宣告沒收。另警方查獲之方盤
    1 個、信用卡片1 張、圓管1 支，並非本案被告轉讓之第三
    級毒品，爰不予宣告沒收。
據上論斷，應依刑事訴訟法第452 條、第273 條之1 第1 項、第
284 條之1 、第299 條第1 項前段、第300 條，毒品危害防制條
例第8 條第3 項，刑法第11條前段、第41條第1 項前段，判決如
主文。
本案經檢察官柯木聯到庭執行職務。
中    華    民    國   100    年    4     月    29    日
                  刑事第十八庭  法  官  林芳華
以上正本證明與原本無異。
如不服本判決應於收受送達後10日內向本院提出上訴書狀，並應
敘述具體理由；其未敘述上訴理由者，應於上訴期間屆滿後20日
內向本院補提理由書（均須按他造當事人之人數附繕）「切勿逕
送上級法院」。
                                書記官  林鈴芬
中    華    民    國   100    年    4     月    29    日
附錄本案論罪科刑法條
毒品危害防制條例第8 條第3 項
轉讓第三級毒品者，處3 年以下有期徒刑，得併科新臺幣30萬元
以下罰金。